【裁判字號】    89,訴,526
【裁判日期】    900313
【裁判案由】    公共危險
【裁判全文】
臺灣新竹地方法院刑事判決                          八十九年度訴字第五二六號
    公  訴  人  臺灣新竹地方法院檢察署檢察官
    被      告  甲○○
    選任辯護人  吳發隆律師
右列被告因公共危險案件，經檢察官提起公訴（八十九年度偵字第二八六三號），本
院判決如左：
    主  文
甲○○無罪。
    理  由
一、公訴意旨略以：被告甲○○於民國八十九年五月二十一日凌晨一時三十分許，駕
    駛車牌號碼ＧＧ─四○一五號自用小客車，進入新竹市漁港港區，於當日清晨三
    時三十分許，與聚集該處其他多位不詳姓名均駕駛自小客車之人士，共同基於高
    速飆車致生往來車輛、行人危險之犯意聯絡及行為分擔，於漁港區內以時速六十
    公里以上之高速駕駛車輛，並結集車輛併行、佔據道路競駛，不顧道路過往行人
    、車輛之安危，復違反道路交通號誌、標誌、標線之指示，而以此方法，致生公
    眾往來之危險。嗣於同日清晨四時十分許，在港區內為警當場查獲，並扣得上開
    供飆車使用之自小客車一輛，因認被告涉犯刑法第一百八十五條第一項之罪嫌。
二、按犯罪事實應依證據認定之，無證據不得推定其犯罪事實，又無法證明被告犯罪
    者，應諭知無罪之判決，刑事訴訟法第一百五十四條、第三百零一條第一項分別
    定有明文。又認定不利於被告之事實，須依積極證據，苟積極證據不足為不利於
    被告事實之認定時，即應為被告有利之認定，更不必有何有力之證據，亦經最高
    法院著有判例（參見三十年上字第八一六號）。
三、公訴人係以：被告甲○○自白、警方蒐證錄影帶一捲、查扣車輛照片二幀為其論
    據。訊據被告堅詞否認公共危險犯行，辯稱：伊當日駕車搭載友人前往新竹市漁
    港看海，並未參與飆車等語。
四、經查：
  （一）經本院勘驗扣案之蒐證錄影帶內容：錄影時間為夜間，地點亦聚集大量汽車
        在車道上競速行駛，路旁兩側聚集人潮、攤販，並停放多數汽車，惟經警口
        述參與飆車車號中，並無本案之車號ＧＧ─四○一五號自用小客車在內，雖
        另有無法辨識車號者有數十部，亦無法確定上開ＧＧ─四○一五號自用小客
        車是否包含其中，有本院勘驗筆錄附卷可稽。
  （二）另，當場查獲過程，業經證人即現場蒐證之新竹市警察局第一分局偵查員李
        寶龍到院結證稱：「（蒐證方式為）錄製錄影帶。我們分很多組定點或機動
        攝影，在旁同仁立即記下車號，累計五到八部，就回報南寮派出所的臨時指
        揮中心，他們就在路口設路障路檢，攔截我們所回報的車輛」等語（參本院
        卷九十年一月四日訊問筆錄），是以被告顯非新竹市漁港港區內查獲之現行
        犯；再經本院提示卷附查扣車號ＧＧ─四○一五號車輛照片二幀，並據上開
        證人證稱：現場車輛上百部、圍觀民眾上千人，而對於該車號不復記憶等語
        。此外，無其他積極事證足供本院查證，是依上開警方蒐證錄影帶內容、查
        扣車輛照片二幀，均無足認定被告飆車犯行。
  （三）又，被告之自白，不得作為有罪判決之唯一證據，仍應調查其他必要之證據
        ，以察其是否與事實相符，刑事訴訟法第一百五十六條第二項定有明文。查
        公訴意旨認被告於偵訊中自白犯行，已據被告於本院審訊中否認在卷，又，
        縱認其偵訊中自白屬實，依法仍不得單憑被告之自白，作為有罪判決之唯一
        證據，此外，復查無其他積極證據足認被告確有公共危險犯行，揆諸前開規
        定、說明，自應諭知被告無罪之判決。
據上論斷，應依刑事訴訟法第三百零一條第一項，判決如主文。
本案經檢察官章京文到庭執行職務。
中      華      民      國    九十      年      三      月     十三     日
                                    臺灣新竹地方法院刑事第一庭
                                        法  官    黃  美  文
右正本證明與原本無異。
如不服本判決，應於判決送達後十日內向本院提出上訴狀( 應附繕本 )，上訴於
臺灣高等法院。
                                        書記官    饒  興  蘭
中      華      民      國    九十      年      三      月     十三     日


司法院資訊處製作；財團法人民間司法改革基金會備份。
